臺灣雲林地方法院刑事判決　　　　　　　 95年度訴字第943號
公　訴　人　臺灣雲林地方法院檢察署檢察官
被　　　告　甲○○
　　　　　　　　　　（現於臺灣臺中監獄臺中戒治所強制戒治
上列被告因竊盜案件，經檢察官提起公訴（95年度偵字第4242號
），被告於準備程序進行中，就被訴事實為有罪之陳述，本院合
議庭裁定由受命法官獨任依簡式審判程序審理，判決如下：
    主      文
甲○○竊盜，處有期徒刑月。又共同行使偽造私文書，足以生
損害於他人，共陸罪，各處如附表壹所示之有期徒刑肆月、月
、伍月、伍月、月、月，偽造「乙○○」署名拾伍枚沒收。
又攜帶兇器竊盜，處有期徒刑柒月，扣案之T 字型起子壹支沒收
之。應執行有期徒刑貳年陸月，偽造「乙○○」署名拾伍枚、扣
案之T 字型起子壹支均沒收之。
    事      實
一、甲○○：
    (一)意圖為自己不法之所有，於95年6 月26日凌晨零時許，在
      停放於嘉義縣新港鄉菜公村菜公厝25-12 號前，車牌號碼
      0153-LU 號自用小客車內，竊取乙○○所有之中華民國國
      民身分證（下稱身份證）、中華民國交通部製發汽車駕駛
      執照（下稱駕照）及健保卡各1 張得逞。
    (二)復意圖為他人不法之所有，基於行使偽造私文書、變造特
      種文書及詐欺取財之犯意聯絡，因見報紙廣告上有真實姓
      名年籍不詳，綽號「小胖」之成年人所刊登辦手機換現金
      之訊息，遂與「小胖」聯絡：
      1.於前開竊得乙○○身份證件後之95年6 月底某日，在嘉
        義交流道下來之7-11 便 利商店內，由「小胖」將甲○○之照片換貼於乙○○之身分證與駕照上，而變造具特
        種文書性質之前開身份證及駕照各1 紙，續將前開變造
        之身份證正反面及駕照各影印8 份及5 份後，再由甲○○在如附表一所示之行動電話服務申請書等上，接續偽
        造「乙○○」之署名共15枚，而分別偽造如附表一所示
        ，表示「乙○○」有意申辦手機門號意思之行動電話服
        務申請書等私文書共14紙。甲○○偽造完成後取回前開
        變造之身份證及駕照，其餘變造之身份證及駕照之影本
        及偽造如附表一所示之行動電話服務申請書等均交給「
        小胖」，而獲得新臺幣（下同）5,500 元之報酬。
      2.「小胖」取得前開變造之身份證及駕照之影本及偽造如
        附表一所示之行動電話服務申請書等後，即承前犯意聯
        絡，於附表一所示之時間、地點，詐稱「乙○○」有意
        申辦門號，分別將如附表一所示之變造身份證、駕照影
        本及偽造之行動電話服務申請書等交予如附表一所示之
        電信公司人員而持以行使，使其陷於錯誤，而交付如附
        表一所示之SIM 卡等物得逞。
      均足以生損害於附表一所示之電信公司及乙○○本人。
    (三)又意圖為自己不法之所有，於95年7 月24日凌晨某時許，
      在嘉義市○○里○○街87巷巷口，先以自備鑰匙1 支 (未
      扣案）開啟丙○○所有之車牌號碼C2-6786 號自小客車後
      ，再以其所有，客觀上足對人之生命、身體構成威脅，可
      供兇器使用之T 字型起子1 支插入電門發動引擎，而竊取
      之，得手後供已代步之用。
    (四)嗣於95年7 月28日凌晨零時40分許，甲○○駕駛上開
      C2-6786 號自用小客車，行經嘉義縣民雄鄉福興村牛稠溪
      1-15號旁，經警盤查查獲，並扣得上開T 字型起子1 支、
      變造之乙○○身份證、駕照各1 紙。
二、案經乙○○、丙○○訴由臺灣嘉義地方法院檢察署呈請臺灣
    高等法院臺南分院檢察署檢察長令轉臺灣雲林地方法院檢察
    署檢察官偵查起訴。
    理      由
一、上開事實，業據被告於本院審理程序中坦承不諱，核與告訴
    人乙○○、丙○○警詢之指訴情節相符，並有贓物認領保管
    單、現場照片各2 紙、被害報告書、嘉義縣警察局民雄分局
    扣押書、同上分局95年7 月6 日嘉民警偵字第0950083505號
    刑事報告書、95年12月5 日嘉民警偵字第0950036291號函各
    1 份，如附表一所示之行動電話服務申請書等影本（含變造
    之乙○○身份證及駕照影本）共14紙在卷可憑，並有T 字型
    起子1 支、變造之乙○○身份證、駕照各1 紙扣案足憑，足
    認被告之自白與事實相符，本件事證明確，被告犯行堪以認
    定，應依法論科。
二、(一)刑法於民國94年2 月2 日修正公布，並於被告事實(一)、事
      實(二)1.部分行為後之95年7 月1 日施行。按行為後法律有
      變更者，適用行為時之法律，但行為後之法律有利於行為
      人者，適用最有利於行為人之法律，現行刑法第2 條第1
      項定有明文。此條係規範行為後法律變更所生新舊法律比
      較適用之準據法，是刑法第2 條第1 項本身雖經修正，但
      無比較新舊法適用之問題，應一律適用裁判時之現行刑法
      第2 條第1 項之規定，為「從舊從輕」之比較，最高法院
      95年第8 次刑事庭會議決議意旨可資參照。本件事實(一)部
      分新舊法比較內容詳如附表二所示。
    (二)查扣案T 字型起子1 支，起子本身為鐵製，質地堅硬，前
      端呈尖銳狀，持以揮舞，客觀上自足對人之生命、身體構
      成威脅，為兇器。
    (三)核被告甲○○事實(一)所為，係犯刑法第320 條第1 項之竊
      盜罪；事實(二)所為，係犯刑法第216 條行使第210 條之偽
      造私文書、第212 條之變造特種文書罪、同法第339 條第
      1 項之詐欺取財罪；事實(三)所為，係犯刑法第321 條第1
      項第3 款之攜帶兇器竊盜罪。
    (四)被告與真實姓名年籍不詳，綽號「小胖」之成年人，就事
      實(二)部分犯行有犯意聯絡及行為分擔，應論以共同正犯。
    (五)被告事實(二)1.接續偽造「乙○○」署名15枚為偽造行動電
      話服務申請書等私文書14紙之部分行為，又其事實(二)1.偽
      造私文書與變造特種文書之低度行為均為事實(二)2.行使之
      高度行為所吸收，均不另論罪。
    (六)被告事實(二)2.所為多次持如附表一偽造之行動電話服務申
      請書等私文書及變造之乙○○身份證、駕照影本等特種文
      書，交付如附表一之電信公司人員，而詐得門號及行動電
      話，係分別以一行為（其中附表一編號3 、4 及編號5 、
      6 部分分係同日於同地點為之，亦應係以一行為為之）觸
      犯行使偽造私文書、變造特種文書罪及詐欺取財罪，為想
      像競合犯，應從一重之行使偽造私文書罪處斷。
    (七)又被告多次行使偽造私文書及竊盜、加重竊盜之犯行，犯
      意各別，行為互殊，應予分論併罰。
    (八)爰審酌被告甲○○前科累累，有臺灣高等法院被告前案紀
      錄表1 份附卷可稽，其竟不知檢點行徑，於短短1 個月時
      間內，先盜取他人身份證件，復貪圖小利，與綽號「小胖
      」之人共同變造特種文書及偽造私文書後，再由「小胖」
      持以行使，詐得如附表一所示手機等物，造成電信公司及
      乙○○之困擾及損失，竟仍持兇器之T 字型起子竊取他人
      汽車供己代步之用，及犯後坦白承認，態度尚稱良好等犯
      罪之動機、手段、目的及造成損害等一切情狀，分別量處
      如主文所示之刑，並定其應執行之刑。
    (九)末查被告偽造如附表一所示之「乙○○」署名共15枚，應
      依刑法第219 條沒收；另扣案T 字型起子1 把，為被告所
      有且供加重竊盜犯罪之用，爰依刑法第38條第1 項第2 款
      沒收之。
三、據上論斷，應依刑事訴訟法第273 條之1 第1 項、第299 條
    第1 項前段，刑法第2 條第1 項前段、第28條、第216 條、
    第210 條、第212 條、第320 條、第321 條第1 項第3 款、
    第339 條第1 項、第219 條、第55條、第38條第1 項第2款
    、修正前刑法第51條第5 款，刑法施行法第1 條之1 、罰金
    罰鍰提高標準條例第1 條前段，判決如主文。
本案經檢察官蕭如娟到庭執行職務
中　　華　　民　　國　　96　　年　　5 　　月　　16　　日
                  刑事第二庭  法  官  李貞瑩
以上正本證明與原本無異。
如不服本判決，應於判決送達後10日內，向本院提出上訴狀。（
須附繕本）
                              書記官  金雅芳
中　　華　　民　　國　　96　　年　　5 　　月　　16　　日
附錄本案論罪科刑法條全文
中華民國刑法第320條
意圖為自己或第三人不法之所有，而竊取他人之動產者，為竊盜
罪，處 5 年以下有期徒刑、拘役或 500元以下罰金。
中華民國刑法第321條
犯竊盜罪而有左列情形之一者，處 6 月以上、 5 年以下有期徒
刑：三  攜帶兇器而犯之者。
中華民國刑法第210條
偽造、變造私文書，足以生損害於公眾或他人者，處 5 年以下有
期徒刑。
中華民國刑法第212條
偽造、變造護照、旅券、免許證、特許證及關於品行、能力服務
或其他相類之證書、介紹書，足以生損害於公眾或他人者，處 1
年以下有期徒刑、拘役或 3 百元以下罰金。
中華民國刑法第216條
行使第210條至第215條之文書者，依偽造、變造文書或登載不實
事項或使登載不實事項之規定處斷。
中華民國刑法第339條第1項
意圖為自己或第三人不法之所有，以詐術使人將本人或第三人之
物交付者，處5 年以下有期徒刑、拘役或科或併科1,000 元以下
罰金。
附表一
┌──┬─────┬───────┬────────┬────┬────┐
│編號│時      間│地       點   │行使之偽造私文  │詐得之物│科刑部分│
│    │          │              │書及變造之特種  │        │        │
│    │          │              │文書            │        │        │
├──┼─────┼───────┼────────┼────┼────┤
│1   │95年7月7日│嘉義市東區安平│門號0000-000000 │門號0987│甲○○共│
│    │          │里垂揚路242號 │號行動通信網路業│-327617 │同行使偽│
│    │          │1 樓帝宏通信有│務服務申請書、號│SIM 卡1 │造私文書│
│    │          │限公司(臺灣大 │碼可攜/ 新申裝專│張、MO V│，足以生│
│    │          │哥大股份有限公│案同意書（在申請│220 （  │損害於他│
│    │          │司)           │人簽章欄、立同意│NEW)手機│人，處有│
│    │          │              │書人簽章欄及立同│1支     │期徒刑肆│
│    │          │              │意書人欄分別偽造│        │月。    │
│    │          │              │「乙○○」署名共│        │偽造「林│
│    │          │              │3枚）及變造之林 │        │元茂」署│
│    │          │              │元茂身份證及駕照│        │名枚沒│
│    │          │              │正反面影本各1 紙│        │收之。  │
├──┼─────┼───────┼────────┼────┼────┤
│2   │          │雲林縣北港鎮文│門號0000-000000 │門號0986│甲○○共│
│    │同上      │化路57之1號1樓│號行動電話服務申│-068489 │同行使偽│
│    │          │震旦電信股份有│請書、免月租優惠│SIM卡1張│造私文書│
│    │          │限公司北港文化│專案同意書（在申│        │，足以生│
│    │          │店            │請人簽章欄、立同│        │損害於他│
│    │          │              │意書人欄分別偽造│        │人，處有│
│    │          │              │「乙○○」署名共│        │期徒刑│
│    │          │              │2枚）及變造之林 │        │月。    │
│    │          │              │元茂身份證及駕照│        │偽造「林│
│    │          │              │正反面影本各1 紙│        │元茂」署│
│    │          │              │                │        │名貳枚沒│
│    │          │              │                │        │收之。  │
├──┼─────┼───────┼────────┼────┼────┤
│3   │95年7月8日│雲林縣北港鎮亞│門號0000-000000 │門號0982│甲○○共│
│    │          │太行動寬頻股份│號行動電話服務申│-153823 │同行使偽│
│    │          │有限公司北港大│請書、專案同意書│SIM卡1張│造私文書│
│    │          │同加盟服務中心│（在申請人簽章欄│        │，足以生│
│    │          │              │及立同意書人簽章│        │損害於他│
│    │          │              │欄分別偽造「林元│        │人，處有│
│    │          │              │茂」署名共2 枚）│        │期徒刑伍│
│    │          │              │及變造之乙○○身│        │月。    │
│    │          │              │份證及駕照正反面│        │偽造「林│
│    │          │              │影本各1 紙      │        │元茂」署│
├──┼─────┼───────┼────────┼────┤名肆枚沒│
│4   │同上      │同上          │門號0000-000000 │門號0982│收之。  │
│    │          │              │號行動電話服務申│-139579 │        │
│    │          │              │請書、專案同意書│SIM卡1張│        │
│    │          │              │（在申請人簽章欄│        │        │
│    │          │              │及立同意書人簽章│        │        │
│    │          │              │欄分別偽造「林元│        │        │
│    │          │              │茂」署名共2 枚）│        │        │
│    │          │              │及變造之乙○○身│        │        │
│    │          │              │份證及駕照正反面│        │        │
│    │          │              │影本各1 紙      │        │        │
├──┼─────┼───────┼────────┼────┼────┤
│5   │同上      │雲林縣北港鎮大│門號0000-000-000│門號0986│甲○○共│
│    │          │同路178 號威寶│號行動電話服務申│-099614 │同行使偽│
│    │          │電信股份有限公│請書、全民網內專│SIM卡1張│造私文書│
│    │          │司北港大同特約│案同意書（在申請│及win II│，足以生│
│    │          │服務中心      │人簽章欄、立同意│F860手機│損害於他│
│    │          │              │書人欄分別偽造「│1支     │人，處有│
│    │          │              │乙○○」署名共2 │        │期徒刑伍│
│    │          │              │枚）及變造之林元│        │月。    │
│    │          │              │茂身份證正反面影│        │偽造「林│
│    │          │              │本各1 紙        │        │元茂」署│
├──┼─────┼───────┼────────┼────┤名肆枚沒│
│6   │同上      │同上          │門號0000-000000 │門號0986│收之。  │
│    │          │              │號行動電話服務申│-099644 │        │
│    │          │              │請書、全民網內專│SIM 卡1 │        │
│    │          │              │案同意書（在申請│張及win │        │
│    │          │              │人簽章欄、立同意│IIF860手│        │
│    │          │              │書人欄分別偽造「│機1 支  │        │
│    │          │              │乙○○」署名共2 │        │        │
│    │          │              │枚）及變造之林元│        │        │
│    │          │              │茂身份證正反面影│        │        │
│    │          │              │本各1 紙        │        │        │
├──┼─────┼───────┼────────┼────┼────┤
│7   │95年7 月10│嘉義市東區安平│門號0000-000000 │門號0953│甲○○共│
│    │日        │里垂揚路242 號│號預付卡申請書（│-009423 │同行使偽│
│    │          │1 樓帝宏通信有│在申請人簽章欄偽│號預付卡│造私文書│
│    │          │限公司(臺灣大 │造「乙○○」署名│1張     │，足以生│
│    │          │哥大股份有限公│1 枚）及變造之林│        │損害於他│
│    │          │司)           │元茂身份證正反面│        │人，處有│
│    │          │              │及駕照正面影本各│        │期徒刑│
│    │          │              │1紙             │        │月。    │
│    │          │              │                │        │偽造「林│
│    │          │              │                │        │元茂」署│
│    │          │              │                │        │名壹枚沒│
│    │          │              │                │        │收之。  │
├──┼─────┼───────┼────────┼────┼────┤
│8   │同上      │嘉義市○○路  │門號0000-000000 │門號0936│甲○○共同│
│    │          │818號全虹企業 │號易付卡客戶資料│-714446 │行使偽造│
│    │          │股份有限公司( │卡（在申請人簽章│號易付卡│私文書，│
│    │          │遠傳電信股份有│欄上偽造「乙○○│1張     │足以生損│
│    │          │限公司)       │」署名1 枚）及變│        │害於他人│
│    │          │              │造之乙○○身份證│        │，處有期│
│    │          │              │正反面影本各1紙 │        │徒刑月│
│    │          │              │                │        │。      │
│    │          │              │                │        │偽造「林│
│    │          │              │                │        │元茂」署│
│    │          │              │                │        │名壹枚沒│
│    │          │              │                │        │收之。  │
└──┴─────┴───────┴────────┴────┴────┘
附表二
┌────────┬────────┬────────┬────────┐
│法        條    │修正前規定      │修正後規定      │新舊法之適用    │
├────────┼────────┼────────┼────────┤
│刑法第320 條第1 │罰金罰鍰提高標準│刑法施行法第1 條│(一)適用舊法。    │
│項法定刑關於罰金│條例第1 條前段規│之1 規定：「中華│(二)本件被告事實(一)│
│部分：罰金罰鍰提│定：「依法律應處│民國94年01月07日│所犯刑法第320 條│
│高標準條例第1 條│罰金、罰鍰者，就│刑法修正施行後，│第1 項之罪法定刑│
│前段、現行法規所│其原定數額得提高│刑法分則編未修正│有罰金刑（銀元  │
│定貨幣單位折算新│為2 倍至10倍。」│之條文定有罰金者│500 元以下），且│
│台幣條例第2 條、│現行法規所定貨幣│，自94年01月07日│為刑法分則編未修│
│刑法第33條第5 款│單位折算新台幣條│刑法修正施行後，│正之條文而定有罰│
│                │例第2 條規定：「│就其所定數額提高│金刑者，於刑法施│
│                │現行法規所定金額│為30倍，但72年06│行法第1 條之1 修│
│                │之貨幣單位為圓、│月26日到94年01月│正增訂前，其貨幣│
│                │銀元或元者，以新│07日新增或修正之│單位為銀元，是被│
│                │台幣元之3 倍折算│條文，就其所定數│告所犯刑法第320 │
│                │之。」          │額提高為3 倍。」│條第1 項之罪罰金│
│                │刑法第33條第5 款│刑法第33條第5 款│刑之提高標準，於│
│                │規定：「罰金：1 │規定：「罰金：新│適用罰金罰鍰提高│
│                │元以上。」      │台幣1,000 元以上│標準條例第1 條前│
│                │                │，以百元計算之。│段及現行法規所定│
│                │                │」              │貨幣單位折算新台│
│                │                │                │幣條例第2 條規定│
│                │                │                │換算為新台幣時，│
│                │                │                │法定刑罰金部分，│
│                │                │                │應為罰金新台幣  │
│                │                │                │15,000元以下（乘│
│                │                │                │以10，再乘以3） │
│                │                │                │。如適用刑法施行│
│                │                │                │法第1 條之1 規定│
│                │                │                │提高30倍，則為罰│
│                │                │                │金新台幣15,000元│
│                │                │                │以下（乘以30），│
│                │                │                │故關於法定刑為罰│
│                │                │                │金部分之提高標準│
│                │                │                │，新法非較有利於│
│                │                │                │被告，本案關於刑│
│                │                │                │法第320 條第1 項│
│                │                │                │之罪法定刑罰金提│
│                │                │                │高標準部分，應依│
│                │                │                │刑法第2 條第1 項│
│                │                │                │前段規定，適用行│
│                │                │                │為時之法律即罰金│
│                │                │                │罰鍰提高標準條例│
│                │                │                │第1 條前段及現行│
│                │                │                │法規所定貨幣單位│
│                │                │                │折算新台幣條例第│
│                │                │                │2條 之規定。    │
│                │                │                │(三)法定刑罰金部分│
│                │                │                │，依修正前刑法第│
│                │                │                │33條第5 款規定，│
│                │                │                │及罰金罰鍰提高標│
│                │                │                │準條例第1 條前段│
│                │                │                │提高後，再依現行│
│                │                │                │法規所定貨幣單位│
│                │                │                │折算新台幣條例第│
│                │                │                │2 條換算為新台幣│
│                │                │                │時，為新台幣6元 │
│                │                │                │以上至30元以上，│
│                │                │                │依修正後刑法第33│
│                │                │                │條第5 款規定，為│
│                │                │                │新台幣1,000 元以│
│                │                │                │上，修正後刑法第│
│                │                │                │33條第5 款規定非│
│                │                │                │較有利於被告，依│
│                │                │                │刑法第2 條第1項 │
│                │                │                │前段規定，應適用│
│                │                │                │修正前刑法第33  │
│                │                │                │條第5 款規定。  │
├────────┼────────┼────────┼────────┤
│刑法第51條第5款 │宣告多數有期徒刑│宣告多數有期徒刑│(一)適用舊法。    │
│數罪併罰定應執行│者，於各刑中之最│者，於各刑中之最│(二)按新法第51條第│
│刑              │長期以上，各刑合│長期以上，各刑合│5 款提高多數有期│
│                │併之刑期以下，定│併之刑期以下，定│徒刑合併應執行之│
│                │其刑期。但不得逾│其刑期。但不得逾│刑不得逾30年，新│
│                │20年。          │30年。          │法施行後，應依新│
│                │                │                │法第2 條第1 項之│
│                │                │                │規定，適用最有利│
│                │                │                │於行為人之法律。│
│                │                │                │裁判確定前犯數罪│
│                │                │                │，其中1罪在新法 │
│                │                │                │施行前者，亦同，│
│                │                │                │最高法院95年第8 │
│                │                │                │次刑事庭會議決議│
│                │                │                │意旨可資參照。  │
│                │                │                │(三)本件被告所犯各│
│                │                │                │罪，其中事實(一)之│
│                │                │                │竊盜部分係於95年│
│                │                │                │7 月1 日前為之，│
│                │                │                │揆諸前開最高法院│
│                │                │                │刑事庭會議決議意│
│                │                │                │旨，仍應比較新舊│
│                │                │                │法，適用最有利於│
│                │                │                │行為人之法律。  │
│                │                │                │(四)修正後刑法第51│
│                │                │                │條第5 款規定並非│
│                │                │                │較有利於被告，依│
│                │                │                │刑法第2 條第1項 │
│                │                │                │前段規定，適用修│
│                │                │                │正前刑法第51 條 │
│                │                │                │第5 款規定定其應│
│                │                │                │執行之刑。      │
└────────┴────────┴────────┴────────┘
